# 小企业会计准则的适用问题？

提问人：jinjingui 时间：2014-02-16 17:12:55
但是我们审计的时候，对于应该执行什么准则的关注就不好做了，如果对照标准应该执行企业准则，而企业又执行了小企业会计准则，那我们审计该怎么披露或者需要作出什么反应呢？

回答人：chenyiwei
适用的会计准则是编制基础的重要组成部分。编制基础的错误是根本性的差错，且一旦出错，影响重大而广泛。因此，如果被审计单位不愿意按照企业会计准则调整并重编被审计财务报表的，不排除应发表否定意见。

提问人：jinjingui 时间：2014-02-17 17:58:01
再请教一下： 1 、如果企业实在财务力量比较薄弱，可以从执行小企业会计制度转为执行企业会计制度不？ 2 、企业会计制度下的坏账准备计提与新企业会计准则下的坏账计提，区别在哪里啊？

回答人：chenyiwei
1 、如本版面其他帖子的讨论，小企业准则第三条可能产生“符合规定的小企业能否继续执行《企业会计制度》”的歧义，但执行新准则体系是大势所趋。 2 、没有本质区别，其目的都是为了恰当反映应收款项的可收回性。

提问人：jinjingui 时间：2014-03-06 10:43:29
还有困惑，请陈版指导： 小企业会计准则是说：企业集团内的母子公司不适用小企业会计准则。 1 、如果母公司只有 1 个子公司，算是企业集团吗？ 对于什么是企业集团的定义，很迷茫，请您指点下好不？

回答人：chenyiwei
“企业集团”以前在工商方面有定义，但我理解此处的“企业集团”应该是泛指由母公司和子公司构成的合并主体。所以有一个子公司的情况下，该母子公司应不适用小企业会计准则。